Roberto Moreira Diniz

Engenheiro de Dados

Cidade: Brasília, Brasil • Celular: +55 (61) 98234-0088 • LinkedIn: @s33ding • Email: robertomdiniz@protonmail.com • Github: @s33ding

Sobre Mim

Sou um engenheiro de dados com três anos de experiência no desenvolvimento de pipelines escaláveis, gerenciamento de data lakes e integração de soluções em nuvem. Especialista em PySpark, AWS, Docker e Linux, com foco na qualidade de dados, automação e eficiência. Possuo as certificações AWS Developer Associate e KCNA. Atualmente, estou me preparando para os exames CKA e AWS DevOps Engineer Professional, com o objetivo de expandir meu conhecimento em Kubernetes e práticas de DevOps.

Experiência Profissional

Engenheiro de Dados (Tempo Integral)

Jul 2022 - Presente

Ti.Saúde

• Criar pipelines de dados

Recife, Brasil

- Manter e construir sistemas de armazenamento de dados na nuvem, utilizados por outras áreas da empresa
- Analisar e extrair insights dos dados

Engenheiro de Dados (Estágio)

Nov 2021 - Abr 2022

Ministério das Comunicações (Governo)

Brasília, Distrito Federal, Brasil

 Apoiar a análise de problemas e soluções técnicas de integração de dados em projetos relacionados à conectividade de internet no território nacional

Formação Acadêmica

Bacharelado em Ciência de Dados e Inteligência Artificial

Fev 2021 - Presente

Instituto de Educação Superior de Brasília (IESB)

Bacharelado em Arquitetura e Urbanismo

Graduado em 16 de Setembro de 2020

Centro Universitário de Brasília (UniCEUB)

Competências Técnicas

- Programação: Python, SQL, Bash
- Nuvem e Infraestrutura: AWS (Boto3, Lambda, Glue, S3, EC2, AWS CLI, CloudFormation, Terraform, VPC, RDS, IAM, SSM, QuickSight, Lake Formation, Amazon Athena, EventBridge, SNS, RedShift, DynamoDB, Kinesis, Amazon Q, Bedrock, CloudWatch, KMS, CodeBuild, EKS, ECR, API Gateway, Cognito, Route53, ACM)
- DevSecOps: Docker, Git, CI/CD, Chaos Engineering, Kubernetes, Segurança, Least Privilege Access, Criptografia

- Engenharia de Dados: PySpark, Airflow, Kafka, Qualidade de Dados
- IA e Machine Learning: Scikit-learn, MLlib (Spark), spaCy, LLMOps, Agentes de IA
- Bancos de Dados: PostgreSQL, MySQL, Redis, MongoDB, Hadoop, SQLite
- Análise de Dados: Pandas, AED, Inference, Scipy, NumPy
- Monitoramento e Testes: Prometheus, Grafana, Pytest
- Web e Visualização: Flask, Django, PowerBI, Plotly, MetaBase, Streamlit
- Sistemas: Servidores Linux

Certificados: Veja meus certificados

Inglês: TOEFL (Out 2020) - Ver certificado: (Link)

Inglês: Casa Thomas Jefferson (Set 2017) - Ver certificado: (Link)